臺灣板橋地方法院刑事判決　　　　　　　　　　　　九十三年度訴字第一九六七號
　　公　訴　人　臺灣板橋地方法院檢察署檢察官
　　被　　　告　甲○○
右列被告因毒品危害防制條例案件，經檢察官提起公訴（九十三年度毒偵字第三五五
四號），本院於準備程序進行中，被告就被訴事實為有罪之陳述，經告知被告簡式審
判程序之旨，並聽取當事人之意見後，裁定進行簡式審判程序，判決如左：
    主  文
甲○○連續施用第一級毒品，累犯，處有期徒刑壹年，扣案之海洛因壹包（淨重零點
零壹公克），沒收銷燬之及扣案之注射針筒拾柒支、橡皮管貳條，均沒收；又連續施
用第二級毒品，累犯，處有期徒刑陸月，扣案之安非他命貳包（分別淨重零點壹公克
、淨重零點貳公克），沒收銷燬之及扣案之藥鏟壹支、吸食器壹組、摻食吸管肆支、
玻璃球吸食器壹個，均沒收。應執行有期徒刑壹年肆月，扣案之海洛因壹包（淨重零
點零壹公克）、安非他命貳包（分別淨重零點壹公克、淨重零點貳公克），均沒收銷
燬之及扣案之注射針筒拾柒支、橡皮管貳條、藥鏟壹支、吸食器壹組、摻食吸管肆支
、玻璃球吸食器壹個，均沒收。
    事  實
一、甲○○前於民國八十七年間因施用毒品案件，經本院八十七年度毒聲字第二二○
    三號裁定送觀察、勒戒後，認有繼續施用毒品之傾向，經本院八十七年度毒聲字
    第三四八四號裁定令入戒治處所施以強制戒治，嗣於八十八年十一月二十四日停
    止戒治付保護管束期滿執行完畢，而經臺灣板橋地方法院檢察署檢察官於八十九
    年五月三十一日以八十九年度戒毒偵字第三二七號為不起訴處分，又於九十年間
    因施用毒品案件，經本院以九十年度毒聲字第四五二八號裁定裁定令入戒治處所
    施以強制戒治並經臺灣板橋地方法院檢察署檢察官以九十年度毒偵字第四一九八
    號提起公訴，而經本院於九十一年六月二十八日以九十年度易字第三九七七號判
    處有期徒刑六月並於九十一年八月八日確定，嗣於九十二年三月二十四日強制戒
    治期滿及於九十二年九月二十四日執行有期徒刑六月期滿完畢。詎其不知悔改，
    未戒絕毒癮，復分別基於施用第一級毒品海洛因、第二級毒品安非他命之概括犯
    意，自九十三年二、三月間之某日某時起至九十三年十一月二十八日之某時止，
    連續在臺北縣樹林市○○路一一一巷三十一號四樓之住處，分別以針筒注射血管
    之方式施用第一級毒品海洛因多次、以玻璃球吸食器燒烤之方式施用第二級毒品
    安非他命多次，平均一日各施用約一至二次之海洛因及安非他命，嗣分別於下列
    時地為警查獲：
  (一)於九十三年七月三十一日十三時四十七分許，在臺北縣樹林市○○路一一一巷三
    十一號四樓為警查獲，並扣得安非他命一包（淨重零點一公克）及其所有供施用
    毒品所用之注射針筒十五支、藥鏟一支、吸食器一組。
  (二)於九十三年十月十四日二十時許，在臺北縣中和市○○路、建一路口為警查獲，
    並在其長褲右側口袋內扣得海洛因一包（淨重零點零壹公克）。
  (三)於九十三年十月十八日十五時三十分許，在臺北縣樹林市○○路一一一巷三十一
    號四樓為警查獲，並扣得安非他命一包（淨重零點二公克）及其所有供施用毒品
    所用之橡皮管二條、注射針筒二支、摻食吸管四支、玻璃球吸食器一個。
二、案經臺北縣政府警察局樹林分局報請臺灣板橋地方法院檢察署檢察官偵查起訴。
    理  由
一、訊據被告甲○○對於右揭事實坦承不諱，且被告於九十三年七月三十一日十六時
    三十九分許及同年十月十八日十六時許所採集之尿液，經送台灣檢驗科技股份有
    限公司以ＥＩＡ酵素免疫分析法初步檢驗，並以ＧＣ＼ＭＳ氣相層析質譜儀法確
    認檢驗之結果，均呈安非他命及鴉片類嗎啡陽性反應，此有該公司九十三年八月
    十日及同年十一月五日出具之濫用藥物檢體檢驗報告二份附卷可稽。按海洛因經
    注射或吸入人體後，約百分之八十於二十四小時內自尿中排出，一般而言，尿液
    中能否驗出嗎啡陽性反應與其投與量、投與途徑、採尿時間、個人體質及檢測方
    法之靈敏度有關，國外曾有文獻報導注射六毫克之海洛因鹽酸鹽，其代謝物嗎啡
    之平均可檢出時限約為二十六小時，業經行政院衛生署藥物食品檢驗局於八十一
    年九月八日以藥檢壹字第八一一四八八五號函述綦詳；又甲基安非他命經口服投
    與後約百分之七十於二十四小時內自尿中排出，約百分之九十於九十六小時內自
    尿中排出，由於甲基安非他命成分之檢出與其投與方式、投與量、個人體質、採
    尿時間與檢測儀器之精密度等諸多因素有關，因此僅憑尿液中呈安非他命陽性反
    應，並無法確實推算吸食時間距採集時間之長短，惟依上述資料推斷，最長可能
    不會超過四日，亦有行政院衛生署藥物食品檢驗局八十一年二月八日（八一）藥
    檢一字第○○一一五六號函可按，且為本院職務上已知之事項，足認被告上開自
    白應與事實相符，足堪採信。復有安非他命二包（分別淨重零點一公克、淨重零
    點二公克）、海洛因一包（淨重零點零一公克）及其所有供施用毒品所用之注射
    針筒十七支、藥鏟一支、吸食器一組、橡皮管二條、摻食吸管四支、玻璃球吸食
    器一個扣案可證，其中扣案海洛因一包（淨重零點零一公克），經檢驗結果含海
    洛因成分，亦有法務部調查局九十三年十一月二十三日調科參壹字第○六○○○
    九○六○號鑑定通知書一份在卷可證（附於本院依職權調閱之九十三年度毒偵字
    第四七五二號案卷影本第四十八頁）。又如事實欄所載，被告前先後因施用毒品
    案件，經令入戒治處所施以強制戒治二次，並經台灣板橋地方法院檢察署檢察官
    為不起訴處分確定及本院判處有期徒刑六月確定等情，有臺灣高等法院被告全國
    前案紀錄表、上開不起訴處分書、起訴書、判決書等在卷可按，是被告於強制戒
    治執行完畢釋放後，五年內再犯本件施用第一級及第二級毒品犯行，其事證明確
    ，犯行堪以認定。
二、核被告甲○○所為，係犯毒品危害防制條例第十條第一項之施用第一級毒品罪及
    同條第二項之施用第二級毒品罪。其施用第一級、第二級毒品前後持有第一級、
    第二級毒品之低度行為，均為施用之高度行為所吸收，均不另論罪。又被告多次
    施用第一級、第二級毒品之犯行，均時間緊接，犯罪構成要件均相同，均顯係基
    於概括犯意反覆為之，均應依刑法第五十六條連續犯之規定各論以一罪。又公訴
    人僅就被告於九十三年七月三十一日十六時三十九分許為警查獲採尿前二十六小
    時、九十六小時內之某時施用第一級毒品海洛因、第二級毒品安非他命犯行提起
    公訴，其餘部分及上開事實欄一、(一)(二)為警查獲部分均未據起訴，惟該未據起訴
    部分與起訴部分有連續犯之裁判上一罪關係，上開事實欄一、(一)(二)部分並經本院
    依職權調閱九十三年度毒偵字第四七五二號、第四七五二號案卷影本附卷足憑，
    是未據起訴部分為起訴效力所及，本院自均得併予審究，附此敘明。再其所犯上
    開二罪，犯意各別，罪名互異，應分論併罰。末查，被告於九十年間因施用毒品
    案件，經本院判處有期徒刑六月確定，嗣於於九十二年九月二十四日執行完畢，
    有臺灣高等法院被告全國前案紀錄表在卷足憑，其受有期徒刑之執行完畢，五年
    內再犯本件有期徒刑以上之二罪，均為累犯，均應依法加重其刑。爰審酌被告施
    用毒品戕害身心、害人害己及被告前因施用毒品，經強制戒治二次後，猶不思戒
    絕革除惡習，仍犯本件施用毒品犯行，併審酌其素行、犯罪之動機、目的、手段
    、品行、生活狀況、智識程度、犯罪所生之損害等一切情狀，分別量處如主文所
    示之刑，並定其應執行刑，以資儆懲。
三、扣案之海洛因一包（淨重零點零一公克）、安非他命二包（分別淨重零點一公克
    、零點二公克），均為當場查獲之第一級、第二級毒品，應不問屬何人所有，依
    毒品危害防制條例第十八條第一項前段規定併予沒收銷燬之。至包裝上開毒品之
    包裝袋共計三個，如將其與包裝之毒品析離至無毒品殘渣留存，將耗費時間、人
    力與經費，於經濟上顯無實益，是上開海洛因、安非他命既屬毒品危害防制條例
    第十八條第一項前段所規定之違禁物，其外包裝袋自亦應併予沒收銷燬之，附此
    敘明。另扣案之注射針筒共計十七支、藥鏟一支、吸食器一組、橡皮管二條、摻
    食吸管四支、玻璃球吸食器一個，均係被告所有且供施用毒品所用之物，此據被
    告供認不諱，爰依刑法第三十八條第一項第二款宣告，均沒收之。
據上論斷，應依刑事訴訟法第二百九十九條第一項前段，毒品危害防制條例第十條第
一項、第二項、第十八條第一項前段、刑法第十一條前段、第五十六條、第四十七條
、第五十一條第五款、第三十八條第一項第二款，判決如主文。
本案經檢察官邱茂榮提起公訴、檢察官張慶林到庭執行職務。
中　　　華　　　民　　　國　　九十三　　年　　 十二 　　月　　 十三 　　日
                                  臺灣板橋地方法院刑事第十二庭
                                          法  官  陳  明  珠
右正本證明與原本無異。
如不服本判決，應於判決送達後十日內，向本院提出上訴狀。
                                          書記官  陳  慧  儷
中　　　華　　　民　　　國　　九十三　　年　　 十二 　　月　　 十三 　　日
附錄本案論罪科刑法條全文
毒品危害防制條例第十條第一項、第二項：
施用第一級毒品者，處六月以上五年以下有期徒刑。
施用第二級毒品者，處三年以下有期徒刑。
